臺灣高等法院民事裁定
111年度抗字第245號
抗  告  人   許錦榮

相  對  人   太平洋花園廣場公寓大廈管理委員會

兼法定代理人 林國隆

相  對  人   鍾依陵



             林峻岳
             林咨辰
             林錦坤
             林友寬
             許耀仁

             董裕琪

             林怡宏
             林辰輔

             林楷龍



上列當事人間聲請再審事件，抗告人對於中華民國111年1月7日
臺灣新北地方法院110年度聲再字第14號所為裁定提起抗告，本
院裁定如下： 
    主  文
抗告駁回。
抗告訴訟費用由抗告人負擔。
    理  由
一、按再審之訴，應於30日之不變期間內提起。前項期間，自判
    決確定時起算。為民事訴訟法第500條第1項、第2項本文前
    段所明定。次按再審之訴，應以訴狀表明再審理由及關於再
    審理由並遵守不變期間之證據，亦為同法第501條第1項第4
    款所明定，此為必須具備之程式。未合法表明再審事由，即
    為無再審之事由，性質上無庸命其補正，再審之訴為不合法
    ，法院應以裁定駁回之，民事訴訟法第502條第1項定有明文
    。前揭規定依同法第507條規定，於裁定已經確定而聲請再
    審者準用之。
二、本件聲請及抗告意旨略以：伊向原法院起訴請求確認相對人
    太平洋花園廣場公寓大廈管理委員會決議無效等事件(原法
    院108年度訴字第2366號)，非屬因財產權涉訟，應徵收第一
    審裁判費新臺幣(下同)3,000元。惟原法院109年度聲字第
　　110號裁定(下稱原確定裁定)核定訴訟標的價額為165萬元，
    僅裁定准予返還伊溢繳第一審裁判費1萬6,335元，尚餘1萬4
    ,335元未准予返還(計算式：已繳納裁判費3萬3,670元－應徵
    裁判費3,000元－已准予返還裁判費1萬6,335元＝1萬
　　4,335元)，有民事訴訟法第496條第1項第1款、第11款規定
    情形，為此聲請再審並求為廢棄原確定裁定，請求准予返還
    溢繳之裁判費等語。
三、經查抗告人於民國109年5月15日收受原確定裁定之送達（見
    原法院109年度聲字第110號卷影本），則加計法定抗告期間
    10日與在途期間2日後，原確定裁定應於109年5月27日即告
    確定（見本院卷第49頁）。本件再審聲請之不變期間自是日
    起，扣除在途期間2日後，應於109年6月29日止屆滿（期間
    末日即109年6月28日為星期日，以其次日即109年6月29日代
    之、見本院卷第51至53頁）。惟抗告人遲至110年9月6日始
    對原確定裁定聲請再審(見原審卷第11頁)，顯逾30日不變期
    間，其再審聲請自不合法。抗告人雖主張其為本件再審聲請
    未逾5年，依民事訴訟法第500條第2項但書規定應屬合法云
    云。經查抗告人於收受原確定裁定送達時，即已知悉再審理
    由，再審之不變期間即應自原確定裁定確定之日起算，已如
    前述。且抗告人並無表明有何再審理由知悉在後並遵守不變
    期間之證據，自無民事訴訟法第500條第2項但書規定之適用
    ，其再審之聲請仍不合法。從而原裁定駁回抗告人再審之聲
    請，核無不合。抗告意旨指摘原裁定不當，求予廢棄，為無
    理由，應予駁回。
四、據上論結，本件抗告為無理由，爰裁定如主文。
中　　華　　民　　國　　111 　年　　3 　　月　　31　　日
                  民事第二庭    
                      審判長法  官  陳容正
                            法  官  劉素如
                            法  官  邱  琦
正本係照原本作成。
本裁定除以適用法規顯有錯誤為理由外，不得再抗告。如提起再
抗告，應於收受送達後10日內委任律師為代理人向本院提出再抗
告狀。並繳納再抗告費新臺幣１千元。
中　　華　　民　　國　　111 　年　　4 　　月　　1 　　日

　　　　　　　　　　　　　 書記官 廖月女